臺灣士林地方法院刑事判決　　　　　　95年度簡上字第150 號
上　訴　人
即　被　告　甲○○
上列上訴人即被告因竊盜案件，不服本院內湖簡易庭中華民國95
年9 月1 日95年度湖簡字第123 號第一審刑事簡易判決（聲請簡
易判決處刑案號：臺灣士林地方法院檢察署95年度速偵字第165
號），提起上訴，本院管轄之第二審合議庭判決如下：
    主  文
上訴駁回。
甲○○緩刑貳年。
    事實及理由
一、本案經本院審理結果，認第一審以上訴人即被告甲○○犯刑
    法第320 條第1 項之竊盜罪，判處罰金新臺幣3,000 元，並
    諭知易服勞役之折算標準，其認事、用法均無違誤，量刑亦
    屬妥適，應予維持，並引用第一審判決書及聲請簡易判決處
    刑書所記載之證據及理由（如附件）。
二、被告具狀聲明上訴，但未詳實說明上訴理由，經合法傳喚，
    亦未到庭陳述上訴意旨。至於卷附被告所提出之中華民國身
    心障礙手冊，固記載其為輕度精神障礙，惟觀之被告行竊手
    段，係利用被害人乙○○所有之腳踏車未上鎖，有機可趁，
    而將之竊取得手並直接騎走，且被告於警詢及內勤檢察官偵
    訊時，不僅應對流暢，於警詢時仍陳稱：伊原本在延平北路
    3 段69號前等待206 號公車，要至天母，因想到還有藥物尚
    未購買，剛好看到1 輛未上鎖之腳踏車，因一時貪快，就順
    手騎走；伊騎走腳踏車並未告知被害人，但伊並不是故意的
    ，因伊居住社區之腳踏車大家都互相騎來騎去，且伊一開始
    就發現到行為不對，原本要道歉，但被害人認為伊係在辯解
    等語綦詳，於檢察官訊問時，亦供承：伊承認有騎走人家的
    自行車，有向對方說對不起等語明確，足見被告行為當時之
    精神狀態，對於外界事物仍有知覺理會及判斷作用，具有自
    由決定意思之能力，並未喪失此項能力，亦未較普通人之平
    均程度顯然減退，顯然並非心神喪失或精神耗弱之人，尚無
    邀寬減之餘地，其犯罪事證明確，應依法論科，原審判決認
    事用法及量刑均無不當，核無違誤，上訴意旨泛稱不服，為
    無理由，應將其上訴駁回。
三、查被告未曾因故意犯罪受有期徒刑以上刑之宣告，有臺灣高
    等法院被告前案紀錄表1 紙附卷可稽，本院審酌被告偶因一
    時失慮，致罹本罪，其於被害人發覺後，即將所竊取之腳踏
    車歸還，並於警詢及檢察官偵訊中始終坦承犯罪，向被害人
    道歉，足見被告深具悔意，且犯罪情節尚非重大，被害人亦
    表明不再追究被告刑責，業經其於本院準備程序時陳明在卷
    （詳見本院卷民國95年11月7 日準備程序筆錄），顯見被告
    經此起訴、審判，自當知所警惕，而無再犯之虞，本院綜核
    各情，認所宣告之刑，以暫不執行為適當，爰併宣告緩刑2
    年，以觀後效，用啟自新。
四、被告經合法傳喚，無正當之理由不到庭，本院爰不待其陳述
    ，逕行判決。
據上論斷，應依刑事訴訟法第455 條之1 第1 項、第3 項、第36
8 條、第371 條、第373 條，刑法第74條第1 項第1 款，判決如
主文。
本案經檢察官陳銘鋒到庭執行職務。
中　　華　　民　　國　　96　　年　　1　　月    11 　  日
                  刑事第六庭審判長法  官  李育仁
                                  法  官  許辰舟
                                  法  官  黃潔茹
以上正本證明與原本無異。
本件不得上訴。
                                  書記官  柳瑞宗
中　　華　　民　　國　　96　　年　　1 　　月　　11　　日
附錄本案論罪科刑法條之依據：
中華民國刑法第320條
（普通竊盜罪、竊佔罪）
意圖為自己或第三人不法之所有，而竊取他人之動產者，為竊盜
罪，處 5 年以下有期徒刑、拘役或 5 百元以下罰金。
意圖為自己或第三人不法之利益，而竊佔他人之不動產者，依前
項之規定處斷。
前二項之未遂犯罰之。
